bg-BG: Позиция на монтаж: Централна конзола; Арматурно табло; Подов монтаж; Страничен монтаж (откъм вратата); Кормилна колона; Под таблото; Варира според комплекта/превозното средство; Друго
pl: Położenie montażu: Konsola środkowa; Deska rozdzielcza; Montaż w podłodze; Montaż boczny (od strony drzwi); Kolumna kierownicy; Pod deską rozdzielczą; Zależnie od zestawu/pojazdu; Inne
ja: マウント位置: センターコンソール; ダッシュボード; フロアマウント; サイドマウント (ドア側); ステアリングコラム; アンダーダッシュ; キット/車両により異なる; その他
el: Θέση τοποθέτησης: Κεντρική κονσόλα; Ταμπλό; Τοποθέτηση στο δάπεδο; Πλαϊνή τοποθέτηση (πλευρά πόρτας); Κολόνα τιμονιού; Κάτω από το ταμπλό; Διαφέρει ανάλογα με το κιτ/όχημα; Άλλο
nl: Montagepositie: Middenconsole; Dashboard; Vloermontage; Zijmontage (deurkant); Stuurkolom; Onder het dashboard; Varieert per kit/voertuig; Overig
zh-CN: 安装位置: 中控台; 仪表盘; 地板安装; 侧边安装（车门侧）; 转向柱; 仪表盘下; 因套件/车辆而异; 其他
zh-TW: 安裝位置: 中控台; 儀表板; 地板安裝; 側面安裝 (車門側); 轉向柱; 儀表板下方; 視套件/車輛而定; 其他
sl-SI: Položaj montaže: Sredinska konzola; Armaturna plošča; Pritrditev na tla; Stranska pritrditev (na strani vrat); Volanski drog; Pod armaturno ploščo; Odvisno od kompleta/vozila; Drugo
de: Montageposition: Mittelkonsole; Armaturenbrett; Bodenmontage; Seitenmontage (Türseite); Lenksäule; Unter dem Armaturenbrett; Variiert je nach Kit/Fahrzeug; Sonstige
it: Posizione di montaggio: Console centrale; Cruscotto; Montaggio a pavimento; Montaggio laterale (lato portiera); Piantone dello sterzo; Sotto il cruscotto; Varia in base a kit/veicolo; Altro
sk-SK: Poloha upevnenia: Stredová konzola; Palubná doska; Montáž na podlahu; Bočná montáž (na strane dverí); Stĺpik riadenia; Pod palubnou doskou; Líši sa podľa súpravy/vozidla; Iné
fi: Asennussijainti: Keskikonsoli; Kojelauta; Lattia-asennus; Sivuasennus (oven puoli); Ohjauspylväs; Kojelaudan alle; Vaihtelee sarjan/ajoneuvon mukaan; Muu
nb: Monteringsposisjon: Midtkonsoll; Dashbord; Gulvmontering; Sidemontering (dørside); Rattstamme; Under dashbord; Varierer etter sett/kjøretøy; Annet
ru: Позиция крепления: Центральная консоль; Панель приборов; Напольный монтаж; Боковое крепление (со стороны двери); Рулевая колонка; Под панелью приборов; Зависит от комплекта/транспортного средства; Другое
ro-RO: Poziție de montare: Consolă centrală; Tablou de bord; Montare pe podea; Montare laterală (partea ușii); Coloană de direcție; Sub bord; Variază în funcție de kit/vehicul; Altele
en: Mounting position: Center console; Dashboard; Floor mount; Side mount (door-side); Steering column; Under-dash; Varies by kit/vehicle; Other
pt-PT: Posição de montagem: Consola central; Painel de instrumentos; Montagem no chão; Montagem lateral (lado da porta); Coluna de direção; Por baixo do painel de instrumentos; Varia de acordo com o kit/veículo; Outro
es: Posición de montaje: Consola central; Panel de control; Montaje en el piso; Montaje lateral (lado de la puerta); Columna de dirección; Debajo del tablero; Varía según el kit/vehículo; Otro
sv: Monteringsposition: Mittkonsol; Instrumentbräda; Golvfäste; Sidofäste (dörrsida); Rattstång; Under instrumentbrädan; Varierar beroende på kit/fordon; Övrigt
vi: Vị trí lắp đặt: Cụm điều khiển trung tâm; Bảng táp-lô; Gắn trên sàn; Gắn hai bên (phía cửa); Trục lái; Dưới bảng táp-lô; Khác nhau tùy theo bộ linh kiện/xe; Khác
da: Monteringsposition: Midterkonsol; Instrumentbræt; Gulvmontering; [Sidemontering (dørside), Sidemonteringer (dørside)]; Ratstamme; Under instrumentbræt; Varierer afhængigt af sæt/køretøj; Andet
hu: Rögzítési pozíció: Középkonzol; Műszerfal; Padlóra szerelhető; Oldalra szerelhető (ajtó felőli oldal); Kormányoszlop; Műszerfal alá rögzíthető; Készlettől/járműtől függ; Egyéb
th: ตำแหน่งการติดตั้ง: คอนโซลกลาง; แดชบอร์ด; ติดตั้งบนพื้น; ติดตั้งด้านข้าง (ฝั่งประตู); คอพวงมาลัย; ใต้คอนโซลหน้า; แตกต่างกันไปตามชุดแต่ง/รถยนต์; อื่นๆ
ko: 장착 위치: 센터 콘솔; 대시보드; 바닥 마운트; 측면 마운트(도어 측); 스티어링 칼럼; 대시보드 하단(언더대시); 키트/차량에 따라 다름; 기타
pt-BR: Posição de montagem: Console central; Painel; Montagem no chão; Montagem lateral (lado da porta); Coluna de direção; Sob o painel; Varia de acordo com o kit/veículo; Outros
fr: Position de montage: Console centrale; Tableau de bord; Montage au sol; Montage latéral (côté portière); Colonne de direction; Sous le tableau de bord; Varie selon le kit/véhicule; Autre
lt-LT: Montavimo padėtis: Centrinė konsolė; Prietaisų skydelis; Grindų laikiklis; Šoninis laikiklis (prie durų); Vairo kolonėlė; Po prietaisų skydeliu; Skiriasi priklausomai nuo rinkinio / transporto priemonės; Kita
cs: Poloha montáže: Středová konzola; Palubní deska; Montáž na podlahu; Boční montáž (strana dveří); Sloupek řízení; Pod palubní deskou; Liší se podle sady/vozidla; Jiné
hr-HR: Položaj montaže: Središnja konzola; Instrumentna ploča; Podna montaža; Bočna montaža (strana vrata); Stup upravljača; Ispod instrumentne ploče; Ovisi o kompletu/vozilu; Ostalo
tr: Montaj konumu: Orta konsol; Ön konsol; Zemin montajı; Yan montaj (kapı tarafı); Direksiyon kolonu; Gösterge paneli altı; Kite/araca göre değişir; Diğer